臺灣宜蘭地方法院刑事判決　　　　　　96年度交簡上字第14號
上　訴　人
即　被　告　甲○○
上列被告因公共危險案件，不服本院羅東簡易庭於中華民國96年
5月24日所為96年度羅交簡字第109號第一審簡易判決（聲請簡易
判決處刑案號：臺灣宜蘭地方法院檢察署96年度偵字第1550號）
，提起上訴，本院管轄之第二審合議庭判決如下：
    主  文
原判決撤銷。
甲○○服用酒類，不能安全駕駛動力交通工具而駕駛，累犯，處
有期徒刑參月，如易科罰金，以新臺幣壹仟元折算壹日。減為有
期徒刑壹月又拾伍日，如易科罰金，以新臺幣壹仟元折算壹日。
    事  實
一、甲○○前因竊盜案件，經臺灣高等法院以88年度上易字第40
    34號判決判處有期徒刑一年六月、因業務過失傷害案件，經
    臺灣高等法院以89年度交上易字第441號判決判處有期徒刑
    三月，經臺灣高等法院以92年度聲字第1325號裁定應執行有
    期徒刑一年八月確定，復因竊盜案件，經臺灣高等法院以89
    年度上易字第3028號判決判處有期徒刑三月確定，經接續執
    行後，甫於民國94年1月5日縮刑期滿執行完畢。詎甲○○猶
    不知悔改，明知服用酒類已達不能安全駕駛動力交通工具之
    程度時，不得駕駛動力交通工具，竟於96年4月1日下午2時4
    0分許，在宜蘭縣冬山鄉○○路某朋友住處飲用松茸酒，且
    於酒後注意力、反應力、判斷力及行為控制力減低，已無安
    全駕駛動力交通工具能力之狀況下，仍執意於同日下午3時
    10分許，騎駛車牌號碼QJZ─465號機車上路，欲前往宜蘭縣
    羅東鎮開元市場，以致於同日下午3時20分許，在行經宜蘭
    縣羅東鎮○○路150號前，不慎與陳志豪所騎駛車牌號碼P6Y
    ─866號機車發生碰撞，嗣經到場處理員警於同日下午4時19
    分許，對甲○○實施酒精濃度測試，測得其呼氣中所含酒精
    濃度已高達每公升1.19毫克，且甲○○於作同心圓測試時，
    所繪製之圖形亦有扭曲、不連貫之情形，顯已不能安全駕駛
    動力交通工具。
二、案經宜蘭縣警察局羅東分局報請臺灣宜蘭地方法院檢察署檢
    察官偵查聲請以簡易判決處刑。
    理  由
一、上揭犯罪事實，業據被告甲○○於警詢及本院審理時坦承不
    諱，核與證人陳志豪證述之車禍情節相符，且有道路交通事
    故現場圖、酒精測定紀錄表、舉發違反道路交通管理事件通
    知單、宜蘭縣警察局汽車駕駛人酒後駕車生理協調平衡檢測
    紀錄卡各一件在卷可稽。其次，被告於本件車禍發生後之當
    日下午4時19分許，為警測得其呼氣中所含酒精濃度高達每
    公升1.19毫克，且其竟駕車不慎與他人所騎駛之機車發生撞
    撞，而於施作同心圓測試時，所繪製之圖形亦有扭曲、不連
    貫之情形，足見被告確實已因飲用酒類而導致注意力、反應
    力、判斷力及行為控制力下降，而不具安全駕車之能力。綜
    上，足徵被告首揭自白確與事實相符，本件事證已臻明確，
    被告之犯行堪予認定，應依法論科。
二、核被告甲○○之所為，係犯刑法第185條之3服用酒類，不能
    安全駕駛動力交通工具而駕駛罪。被告前因竊盜案件，經臺
    灣高等法院以88年度上易字第4034號判決判處有期徒刑一年
    六月、因業務過失傷害案件，經臺灣高等法院以89年度交上
    易字第441號判決判處有期徒刑三月，經臺灣高等法院以92
    年度聲字第1325號裁定應執行有期徒刑一年八月確定，復因
    竊盜案件，經臺灣高等法院以89年度上易字第3028號判決判
    處有期徒刑三月確定，經接續執行後，甫於94年1月5日縮刑
    期滿執行完畢之事實，有臺灣高等法院被告前案紀錄表一件
    在卷可稽，其於受有期徒刑之執行完畢後，五年以內故意再
    犯有期徒刑以上之本罪，為累犯，應依法加重其刑。又被告
    之所為，係在中華民國96年4月24日以前，應依中華民國九
    十六年罪犯減刑條例第2條第1項第3款、第7條之規定，予以
    減刑。
三、原審認本件罪證明確，予以論罪科刑，固非無見。惟查，本
    件原審未及適用中華民國九十六年罪犯減刑條例之上開規定
    ，予以減刑，尚有未當。被告上訴意旨雖以「原審量刑過重
    ，希望能減輕刑度。」云云，指摘原判決不當。惟刑之量定
    ，係原審法院得依職權自由裁量之事項，苟已斟酌刑法第57
    條各款所列情狀而未逾越法定刑度，即不得遽指為違法。本
    件情形，原審業已敘明係於審酌被告之素行、犯罪後之態度
    等一切情狀後，方酌情量處原審所宣告之刑，本院認為原審
    之量刑業已斟酌刑法第57條各款所列情狀，並未逾越法定刑
    度，且其量刑亦屬妥適，並無失之過重，被告既未提出任何
    積極證據指出原審之量刑有何失出之處，其僅憑己意對原審
    量刑職權之合法行使任意指摘，自難認為有理由。惟原判決
    既有前揭可議之處，自應由本院將原判決予以撤銷改判。爰
    審酌被告之品行、智識程度；刑法增訂第185條之3服用酒類
    ，不能安全駕駛動力交通工具而駕駛罪之立法目的，乃在促
    使駕駛人保持清晰、正常之判斷、反應能力，減低交通事故
    之發生，以保障整體用路人之生命、身體、財產法益，然被
    告之所為，除無視交通安全規則所科予之注意義務外，更嚴
    重悖離上開法條之立法政策目的，犯罪情節匪淺；被告前已
    因酒醉駕車公共危險犯行遭判處罪刑確定（參卷附之臺灣高
    等法院被告前案紀錄表），復再為本件犯行，惡性非輕，惟
    犯後已坦承犯行，態度尚佳等一切情狀，酌情量處有期徒三
    月，如易科罰金，以新臺幣一千元折算一日，且依中華民國
    九十六年罪犯減刑條例第2條第1項第3款之規定，減為有期
    徒刑一月又十五日，如易科罰金，以新臺幣一千元折算一日
    ，以示警懲。
據上論斷，應依刑事訴訟法第455條之1第3項、第369條第1項前
段、第364條、第299條第1項前段，刑法第185條之3、第47條第1
項、第41條第1項前段，刑法施行法第1條之1，中華民國九十六
年罪犯減刑條例第2條第1項第3款、第7條，判決如主文。
本案經檢察官吳廣莉到庭執行職務。
中　　華　　民　　國　　96　　年　　10　　月　 23　　日
                  刑事第三庭審判長法  官  林惠玲
                                  法  官  鄧晴馨
                                  法  官  劉家祥
以上正本證明與原本無異。
本件不得上訴。
                                  書記官  邱淑秋
中　　華　　民　　國　　96　　年　　10　　月　　24　　日
附錄本案論罪科刑法條全文：
刑法第185條之3（重大違背義務致交通危險罪）
服用毒品、麻醉藥品、酒類或其他相類之物，不能安全駕駛動力
交通工具而駕駛者，處1年以下有期徒刑、拘役或3萬元以下罰金
。
刑法施行法第1條之1
中華民國九十四年一月七日刑法修正施行後，刑法分則編所定罰
金之貨幣單位為新臺幣。
九十四年一月七日刑法修正時，刑法分則編未修正之條文定有罰
金者，自九十四年一月七日刑法修正施行後，就其所定數額提高
為三十倍。但七十二年六月二十六日至九十四年一月七日新增或
修正之條文，就其所定數額提高為三倍。
中華民國九十六年罪犯減刑條例第2條
犯罪在中華民國九十六年四月二十四日以前者，除本特例另有規
定外，依下列規定減刑:
一、死刑減為無期徒刑。
二、無期徒刑減為有期徒刑二十年。
三、有期徒刑、拘役或罰金，減為其刑期或金額二分之ㄧ。
緩刑或假釋中之人犯，於本條例施行之日起，視為已依前項規定
減其宣告刑，毋庸聲請裁定減刑。但經撤銷緩刑之宣告或假釋者
，仍應依本條例規定聲請裁定減刑。
